臺灣桃園地方法院民事裁定　九十一年度訴字第二四○二號
　　原　　　告　第一商業銀行股份有限公司
　　法定代理人　陳建隆
　　訴訟代理人　呂瑞品
　　被　　　告　秦美安
右當事人間請求清償債務事件，本院裁定如左：
    主      文
本件移送臺灣臺北地方法院。
    理      由
一、按當事人得以合意定第一審管轄法院，民事訴訟法第二十四條第一項定有明文，
    從而當事人兩造既明示就一定法律關係而生之訴訟，合意由某第一審法院管轄者
    ，為原告之當事人即應向經合意之法院起訴，否則雖向原為法定管轄之法院起訴
    者，亦應認為無管轄權，此觀該法條之規定即明；又訴訟之全部或一部，法院認
    為無管轄權者，應依原告聲請或依職權以裁定移送其管轄法院，同法第二十八條
    第一項亦定有明文。
二、本件原告主張被告於民國八十年三月十一日與原告簽訂借據，向原告借款新台幣
    （下同）三百七十八萬元，借款期限自八十年四月二十四日起至九十五年四月二
    十四日止，共分一百八十期，依年金法按月於每月二十四日平均攤還本息。約定
    利率按年息百分之十一點五計息，嗣後並隨原告基本放款利率變動而調整，按原
    告調整後基本放款利率加年息百分之一點五計息，並約定不依約清償本金或利息
    時，除按上開利率計息外並加計違約金（逾期六個月以內者，按上開利率百分之
    十計算，逾期在六個月以上者，按上開利率百分之二十計算），且原告得不經催
    告逕行終止本借據，追償全部借款本金、利息及違約金。詎上開借款被告僅清償
    至九十一年三月二十四日止即未再繳付，依據借據第八條第一項之約定本借款已
    屆清償期，尚欠原告本金共計為一百五十八萬二千三百八十四元，及自九十一年
    三月二十四日起至清償日止之利息暨應加計之違約金，迭經催討無效，為此聲請
    本院對被告發支付命令等語，並提出借據影本及被告戶籍謄本各一份為證。
三、經查本件原告曾向本院聲請對被告核發支付命令，被告已於法定期間內對該支付
    命令提出異議，應以該支付命令之聲請視為起訴。又被告之住所雖在桃園縣境內
    ，但依兩造間所訂立之借據第十四條之記載：「借款人對貴行所負之債務，合意
    以臺灣臺北地方法院為第一審管轄法院。」有借據影本一份附卷可憑，是應認本
    件兩造合意之第一審法院為臺灣臺北地方法院，且本件係因消費借貸契約而涉訟
    ，復無專屬管轄之情事，揆諸前揭說明，本事件應由臺灣臺北地方法院管轄，玆
    原告向無管轄權之本院起訴，顯係違誤，爰依職權以裁定移送其管轄法院。
四、依民事訴訟法第二十八條第一項裁定如主文。
中　　　華　　　民　　　國　　九十一　　年　　 十二　　 月　　三十一　　日
                              臺灣桃園地方法院民事第二庭
~B審判長法官　邱瑞祥
~B法　　　官　管靜怡
~B法　　　官　張明儀
右正本係照原本作成
如對於本裁定抗告須於裁定送達後十日內向本院提出抗告狀。
中　　　華　　　民　　　國　　九十二　　年　　 　一　　 月　　　二　　　日
~B法院書記官　黃文琪
